【裁判字號】    98,裁,1825
【裁判日期】    980723
【裁判案由】    營業稅
【裁判全文】
最  高  行  政  法  院  裁  定
                                      98年度裁字第1825號
上  訴  人  甲○○
被 上訴 人  財政部臺灣省南區國稅局
代  表  人  乙○○
上列當事人間營業稅事件，上訴人對於中華民國98年4月28日高
雄高等行政法院98年度訴字第79號判決，提起上訴，本院裁定如
下：
    主  文
上訴駁回。
上訴審訴訟費用由上訴人負擔。
    理  由
一、按對於高等行政法院判決之上訴，非以其違背法令為理由，
    不得為之，行政訴訟法第242條定有明文。依同法第243條第
    1項規定，判決不適用法規或適用不當者，為違背法令；而
    判決有同條第2項所列各款情形之一者，為當然違背法令。
    是當事人對於高等行政法院判決上訴，如依行政訴訟法第24
    3條第1項規定，以高等行政法院判決有不適用法規或適用不
    當為理由時，其上訴狀或理由書應有具體之指摘，並揭示該
    法規之條項或其內容；若係成文法以外之法則，應揭示該法
    則之旨趣；倘為司法院解釋或本院之判例，則應揭示該判解
    之字號或其內容。如以行政訴訟法第243條第2項所列各款情
    形為理由時，其上訴狀或理由書，應揭示合於該條項各款之
    事實。上訴狀或理由書如未依此項方法表明，或其所表明者
    與上開法條規定不合時，即難認為已對高等行政法院判決之
    如何違背法令有具體之指摘，其上訴自難認為合法。
二、緣勇億工業股份有限公司（下稱勇億公司）於民國（下同）
    94年6月6日廢止營業時餘存貨物合計新臺幣（下同）7,264,
    872元，未依規定開立統一發票並申報銷售額繳納營業稅，
    經被上訴人所屬嘉義市分局查獲，核定補徵營業稅363,244
    元。上訴人以勇億公司清算人身分代表該公司申請復查，未
    獲變更，嗣以個人名義提起訴願，經訴願決定不受理，遂提
    起本件行政訴訟。
三、上訴人對於高雄高等行政法院之判決上訴，主張：原審僅憑
    被上訴人一紙答辯書作為判決依據，對於上訴人所陳訴狀理
    由未予聞問，且未依法舉行言詞辯論程序，與行政訴訟法第
    9條及120條有違，而有判決不適用法規之違背法令；又上訴
    人於歷次行政救濟程序中一再主張非為勇億公司董事，並向
    臺灣嘉義地方法院檢察署告訴該公司負責人溫忠勇偽造文書
    ，業經該署對溫忠勇發布通緝在案，而被上訴人一再以上訴
    人為勇億公司董事資為抗辯，原審竟未詳查，逕以當事人不
    適格為由，駁回上訴人之訴，顯違反行政訴訟法第107條第3
    項而有判決違背法令之情事；又上訴人曾於原審援引與本案
    相同案情之臺北高等行政法院判決，然原判決卻未詳述未採
    之理由，顯有判決理由不備之違背法令等語。惟查，原判決
    係以被上訴人之補稅處分相對人係勇億公司而非上訴人，上
    訴人亦非該處分之利害關係人，是其起訴為當事人不適格等
    資為論據，駁回上訴人在原審之訴。上訴人雖以該判決違背
    法令為由，惟核其上訴理由，仍執詞爭議其非勇億公司之董
    事，而係遭冒名登記且已依法提出刑事告訴，原判決應俟刑
    案定讞後再行審理等，泛言原判決違背法令，而非具體表明
    合於不適用法規、適用法規不當、或行政訴訟法第243條第2
    項所列各款之情形，難認對該判決之如何違背法令已有具體
    之指摘。依首開規定及說明，應認其上訴為不合法。至上訴
    人聲明請求一併撤銷其為勇億公司董事連帶清算人之身分乙
    節，應另向相關單位申請，非本院得審究之範圍，併敘明之
    。
四、據上論結，本件上訴為不合法。依行政訴訟法第249條第1項
    前段、第104條，民事訴訟法第95條、第78條，裁定如主文
    。
中    華    民    國    98    年    7     月    23    日
                    最高行政法院第七庭
                        審判長法官  藍  獻  林
                              法官  廖  宏  明
                              法官  張  瓊  文
                              法官  姜  素  娥
                              法官  林  文  舟
以  上  正  本  證  明  與  原  本  無  異
中    華    民    國    98    年    7     月    23    日
                              書記官  賀  瑞  鸞


司法院資訊處製作；財團法人民間司法改革基金會備份。
